【裁判字號】    89,簡上,42
【裁判日期】    890531
【裁判案由】    傷害
【裁判全文】
臺灣臺北地方法院刑事判決                          八十九年度簡上字第四二號
    上  訴  人
    即  被  告  乙○○
右列上訴人因傷害案件，不服本院八十九年度北簡字第一三號，中華民國八十九年一
月六日第一審簡易判決（聲請簡易判決處刑案號：台灣台北地方法院檢察署八十八年
度偵字第二三四六三號）提起上訴，本院管轄之第二審合議庭判決如左：
    主  文
上訴駁回。
    事  實
一、乙○○於民國八十七年間因傷害案件，經本院判處有期徒刑三月，緩刑二年確定
    ，現尚在緩刑期間，不知檢束行為，於八十八年九月二十八日十四時五十分許，
    在台北市○○路「國父紀念館」東側走廊與人下棋，因不滿在旁觀看之丙○○出
    言打擾其下棋，而與之發生口角，乙○○竟基於普通傷害之犯意，出手將丙○○
    推倒，致丙○○自走廊矮牆跌落，造成頭部撕裂傷三‧五╳○‧五╳○‧五公分
    、左肩鎖鎖骨關節脫臼、頸椎傷害併中央脊索症候群之傷害。
二、案經丙○○訴由台北市政府警察局信義分局移送台灣台北地方法院檢察署檢察官
    聲請簡易判決處刑。
    理  由
一、訊之被告乙○○固供承於前揭時地因不滿告訴人丙○○出言打擾下棋而與之發生
    口角、拉扯情事，惟矢口否認有何傷害犯行，辯稱：係拉扯之間丙○○自行跌倒
    ，伊未推丙○○云云。惟查：右揭事實，迭據告訴人丙○○於警訊及偵審中指訴
    明確，核與證人即現場目擊之駐衛警甲○○於警訊中證稱「‧‧‧乙○○與丙○
    ○正在拉扯爭吵，隨即見到乙○○出手把丙○○推下去」（見偵卷第六頁反面）
    及本院訊問中到庭結證稱「‧‧‧告訴人坐在國父紀念館走廊迴廊小矮牆上，於
    吵架中，被告把丙○○從圍牆上推下去，蔡先生掉下去摔了頭破血流，我就去叫
    救護車了」（見本院八十九年五月三日訊問筆錄）等情節相符，並有台北市立仁
    愛醫院驗傷診斷書一紙附卷足資佐證。被告所辯，顯係事後圖卸飾詞，殊無可採
    ，本件事證明確，其犯行足堪認定。
二、核被告所為，係犯刑法第二百七十七條第一項傷害罪。原審依刑事訴訟法第四百
    四十九條第一項前段、第四百五十四條第二項，刑法第二百七十七條第一項、第
    四十一條，罰金罰鍰提高標準條例第一條前段、第二條，量處有期徒刑二月，並
    諭知易科罰金之折算標準，其認事用法均無不合，量刑亦屬妥適。上訴人上訴意
    旨以未出手傷人及年邁無工作收入繳納罰金為由，仍執陳詞，指摘原判決不當，
    為無理由，應予駁回。
據上論斷，應依刑事訴訟法第四百五十五條之一第一項、第三項、第三百六十八條，
判決如主文。
本案經檢察官周治正到庭執行職務。
中      華      民      國八十九      年     五     月    卅一    日
                      臺灣臺北地方法院刑事第四庭
                            審  判  長  法    官  段  景  榕
                                        法    官  吳  靜  怡
                                        法    官  吳  定  亞
右正本證明與原本無異。
本判決不得上訴。
                                        書 記 官  張  樹  成
中      華      民      國      八十九      年     五     月    卅一    日


司法院資訊處製作；財團法人民間司法改革基金會備份。
